臺灣士林地方法院刑事判決　　　　　　 93年度簡上字第109號
上　訴　人　臺灣士林地方法院檢察署檢察官
被　　　告　丙○○○
上列上訴人因被告傷害案件，不服本院士林簡易庭於中華民國93
年5 月19日所為93年度士簡字第677 號第一審刑事簡易判決（聲
請簡易判決處刑書案號：台灣士林地方法院檢察署93年度偵字第
3677號），提起上訴，及移送併案審理（台灣士林地方法院檢察
署93年度偵字第7710號），本院管轄之第二審合議庭判決如下：
    主  文
原判決撤銷。
丙○○○連續傷害人之身體，處罰金陸仟元，如易服勞役以參佰
元折算壹日。緩刑貳年。
    事  實
一、丙○○○因與乙○○有多次糾紛，竟基於傷害之概括犯意，
    先於民國93年2 月20日下午2 時許，在臺北市○○區○○路
    1 段39巷石牌公園內，以所撿得之雨傘，毆打乙○○之頭部
    成傷，致乙○○受有左後頭皮撕裂傷之傷害。又於93年6 月
    7 日下午3 時40分許，在前揭公園內，以自地上撿拾之磚塊
    毆擊乙○○之背部成傷，致乙○○受有左背部紅腫6 ×7公
    分之傷害。
二、案經告訴人乙○○訴由台北市政府警察局北投分局報告台灣
    士林地方法院檢察署檢察官偵查後聲請簡易判決處刑及移送
    併案審理。
    理  由
一、訊據被告丙○○○固坦承有於93年2 月20日持雨傘毆打告訴
    人之情，惟矢口否認有何連續傷害告訴人乙○○之犯行，辯
    稱：是因告訴人乙○○於93年2 月20日上午先打伊，才會在
    下午打告訴人，93年6 月7 日並沒有打告訴人，或許是告訴
    人乙○○自己撞到也不一定云云。
二、然查：
    （一）被告於93年2 月20日下午2 時許及同年6 月7 日下午
          3 時40分許，在台北市○○區○○路一段39巷石牌公
          園內，分別以雨傘及磚塊毆打告訴人乙○○之頭部及
          背部之情，業據告訴人乙○○於偵查及本院審理中證
          稱甚詳（分見偵字第3677號卷第25-26 頁、偵字第
          7710號卷第20-21 頁、本院93年12月16日審判筆錄第
          9 頁至第11頁），證人即告訴人之夫甲○於偵查及本
          院審理中，亦證稱：93 年2月20日當時坐在告訴人李
          劉綠前方，聽到告訴人喊痛後回頭，就看到被告手上
          拿著雨傘跑了，告訴人被打的滿臉是血。93年6 月7
          日雖然沒有見到告訴人被打的情況，但告訴人看病回
          來時，確實有看到告訴人背部有傷等語明確（見偵字
          第3677號卷第26頁、本院93年12月16日審判筆錄第5
          頁至第8 頁）。且告訴人乙○○因而分別受有左後頭
          皮撕裂傷及左背部紅腫（6 ×7 公分）之傷勢，各有
          台北榮民總醫院93年2 月20日北總行急字第00759 號
          急診診斷證明書及台北市立陽明醫院93年6 月7 日93
          診字第573 號甲種診斷書（分見偵字第3677號卷第9
          頁、偵字第7710號卷第6 頁）在卷足憑。
    （二）告訴人乙○○所指訴分別於93年2 月20日及93年6 月
          7 日遭被告毆傷之情節及部位，核與證人甲○陳證之
          所看到告訴人乙○○受傷情況等語相符，亦與上開診
          斷證明書所載傷勢相吻合，足認告訴人乙○○之指訴
          應為可信。被告辯稱並未於93年6 月7 日毆打告訴人
          乙○○云云，並不足採。另被告雖以係因於93年2 月
          20日遭告訴人乙○○毆打，才在下午打告訴人等語資
          為辯解，然此除為告訴人乙○○所否認外，況按正當
          防衛必須對現在不法之侵害始得為之，侵害業已過去
          ，即無正當防衛可言。縱使被告所辯係屬實情，然被
          告於下午毆打告訴人乙○○時，告訴人乙○○所為侵
          害行為早已過去，核與正當防衛之要件不符，故被告
          所為辯解，亦不足取。
    （三）綜上所述，本件被告於93年2 月20日及93年6 月7日
          兩次毆擊告訴人成傷之犯行，事證明確，洵堪認定，
          應予依法論科。
三、核被告丙○○○所為，係犯刑法第277 條第1 項普通傷害罪
    。又其先後二次傷害犯行，對象及地點均同一，且時間緊接
    ，所犯罪名相同，顯係出於概括之犯意為之，為連續犯，應
    依刑法第56條之規定以一罪論，並加重其刑。又聲請簡易判
    決處刑意旨僅就93年2 月20日之傷害犯行聲請簡易判決處刑
    ，而未就被告93年6 月7 日傷害犯行於聲請簡易判決處刑書
    中論及，惟該部分與前開經聲請簡易判決處刑並論罪科刑部
    分既有連續犯裁判上一罪之關係，應為起訴效力所及，基於
    審判不可分原則，本院自得併與審究。原審以被告傷害犯行
    明確，予以論罪科刑，並諭知易服勞役之折算標準，固非無
    見。然原判決就前開連續犯裁判上一罪之移送併辦部分犯罪
    事實未及審酌，即有未合，上訴意旨以量刑過輕指摘原判決
    不當，然按關於刑之量定係實體上賦予法院得為自由裁量之
    事項，倘其未逾越法律所規定之範圍或濫用其權限，即不得
    任意指摘為違法或不當，本案第一審法院就被告93年2 月20
    日之傷害犯行，量處被告罰金4,000 元，如易服勞役以300
    元折算一日，經核刑度尚屬允恰，並無違法不當，是上訴人
    指摘量刑過輕，雖無理由，然原審判決有前揭可議之處，自
    應由本院予以撤銷改判。爰審酌被告丙○○○侵害之情節、
    使用之工具、被告丙○○○罹有頑性癲癇症及大腿脂肪惡性
    肉瘤，有中華民國殘障手冊及重大傷病免自行部分負擔證明
    卡在卷足憑，及告訴人所受之傷勢等一切情狀，量處如主文
    第二項所示之刑，併諭知易服勞役之折算標準，以資懲儆。
    至被告所持用以傷害告訴人乙○○之雨傘及磚塊，前者據被
    告供稱不知為何人所有（見本院93年12月16日審判筆錄第17
    頁），後者據告訴人乙○○陳稱係別人拆房子剩的（見本院
    93年12月16日審判筆錄第12頁），均非被告所有，且非違禁
    物，爰不另為沒收之宣告。末查：被告未曾受過有期徒刑以
    上刑之宣告，有臺灣高等法院被告全國前案紀錄表附卷可稽
    ，且本件被告與告訴人已於93年12月16日達成和解，並當庭
    給付告訴人新台幣10,000元，足認被告犯後已有悔意，經此
    起訴、審判，自當知所警惕，信無再犯之虞，本院綜核各情
    ，認所宣告之刑，以暫不執行為適當，併宣告緩刑2 年，以
    啟自新。
據上論斷，應依刑事訴訟法第455 條之1 第1 項、第3 項、第
369 條第1 項前段、第364 條、第299 條第1 項前段，刑法第56
條、第277 條第1 項、第42條第2 項、第74條第1 款，罰金罰鍰
提高標準條例第1 條前段、第2 條，判決如主文。
本案經檢察官謝榮林到庭執行職務。
中　　華　　民　　國　　94　　年　　1 　　月　　6 　　日
                  刑事第四庭審判長法  官  林秀鳳
                                  法  官  高雅敏
                                  法  官  許碧惠
以上正本證明與原本無異
本判決不得上訴
                                  書記官  陳美英
中　　華　　民　　國　　94　　年　　1 　　月　　6 　　日
附錄本判決論罪科刑依據之法條：
中華民國刑法第277條
（普通傷害罪）
傷害人之身體或健康者，處三年以下有期徒刑、拘役或一千元以
下罰金。
